# 关于合并报表层面利息能否资本化的问题

提问人：小盆友 时间：2021-01-05 00:15:00
A公司为投资公司，为某集团公司下属的投资平台， 2020 年 6 月A公司向某金融机构借款 1 亿元，随即A公司将该笔借款转借给下属的子公司B公司，B公司再将该笔借款转借给其下属子公司C公司，A公司 2020 年度确认利息收入 1000 万元，A公司向金融机构支付利息 900 万元，B公司 2020 年度确认利息收入 1100 万元，C公司将该笔借款用于建造房屋，假设C公司从B公司借款满足资本化条件，即在建工程-利息资本化金额为 1100 万元。
B公司在编制合并报表时，将其利息收入 1100 万元予以抵消，同时抵消C公司在建工程资本化的金额；
在A公司合并层面，因能够确定该笔借款属于从金融机构的借款，B公司合并层面抵消的存货资本化的金额是否能够部分转回，即最终A公司合并报表层面在建工程资本化的金额为 900 万元？

回答人：chenyiwei
你的理解有一定合理性，关键是如何在A从外部融入的资金、A转借给B的资金、B转借给C的资金、C用于资产购建的支出之间建立明确的对应关系。可参考：《瑞华研究 2010 ～ 2019 汇编》之“问题1-1-45（集团统贷统还的借款费用资本化问题）”、“问题1-1-46（合并报表和个别报表对利息资本化的处理问题）”。